臺灣板橋地方法院刑事判決　　　　　　　 96年度訴字第752號
公　訴　人　臺灣板橋地方法院檢察署檢察官
被　　　告　甲○○
選任辯護人　舒建中律師
上列被告因違反毒品危害防制條例案件，經檢察官提起公訴（九
十六年度毒偵字第二五九、六二八號），被告於本院準備程序進
行中，就被訴犯罪事實為有罪之陳述，本院告知簡式審判程序之
旨，並聽取其與公訴人、辯護人之意見後，經本院合議庭裁定由
受命法官獨任進行簡式審判程序審理後，判決如下：
    主  文
甲○○施用第一級毒品，處有期徒刑陸月，扣案之第一級毒品海
洛因玖小包（驗餘合計淨重拾柒點捌肆公克）均沒收銷燬之；又
施用第二級毒品，處有期徒刑參月，扣案之第二級毒品甲基安非
他命拾壹小包（其中玖小包驗餘合計淨重貳拾參點參柒公克、其
中貳小包驗餘合計淨重壹點零參柒公克）均沒收銷燬之，扣案之
吸食器壹組沒收。應執行有期徒刑捌月，扣案之第一級毒品海洛
因玖小包（驗餘合計淨重拾柒點捌肆公克）及第二級毒品甲基安
非他命拾壹小包（其中玖小包驗餘合計淨重貳拾參點參柒公克、
其中貳小包驗餘合計淨重壹點零參柒公克）均沒收銷燬之，扣案
之吸食器壹組沒收。
    事  實
一、甲○○前於民國八十九年間因施用毒品案件，經本院以八十
    九年度毒聲字第三四三一號裁定送觀察、勒戒後，認無繼續
    施用毒品之傾向而於八十九年八月一日執行完畢釋放出所，
    並由臺灣板橋地方法院檢察署（下稱板橋地檢署）檢察官以
    八十九年度毒偵緝字八七七、八七八號為不起訴處分確定；
    又因施用毒品案件，經本院以九十二年度毒聲字第二七六九
    二號裁定送觀察、勒戒後，認無繼續施用毒品之傾向而於九
    十五年五月八日執行完畢釋放出所，且由板橋地檢署檢察官
    以九十五年度毒偵緝字第二四二號為不起訴處分確定。詎其
    仍不知悔改，竟於觀察、勒戒執行完畢釋放後五年內，基於
    施用第一級毒品海洛因之犯意，於九十五年十二月八日凌晨
    二、三時許，在臺北縣三重市○○○路七十三號名爵商務旅
    館六一三室，以香煙摻海洛因之方式施用海洛因一次；以及
    因施用毒品習性，另基於施用第二級毒品甲基安非他命之包
    括犯意，先於九十五年十二月八日凌晨零時許，在上開旅館
    六一三室，以吸食器燒煙之方式施用甲基安非他命，再於同
    年月十日下午三、四時許，在臺北市○○○路某卡拉ＯＫ店
    ，以上開方式施用甲基安非他命；嗣分別於下列時、地為警
    查獲：(一)於同年月八日上午九時許，在前揭旅館六一三室查
    獲，並扣得海洛因九小包（驗餘合計淨重十七點八四公克）
    、甲基安非他命九小包（驗餘合計淨重二十三點三七公克）
    及其所有供施用甲基安非他命用之吸食器一組（其涉犯意圖
    販賣而持有第一、二級毒品罪嫌部分，經板橋地檢署檢察官
    另為不起訴處分，嗣由臺灣高等法院檢察署發回，現由板橋
    地檢署檢察官以九十六年度偵續字第一一七號續行偵查中）
    ，且經採集其尿液送驗，結果呈海洛因代謝物嗎啡及安非他
    命類之陽性反應；(二)於同年月十日下午六時二十分許，在臺
    北縣三重市○○○路與過圳街口處查獲，且經其同意帶同員
    警前往其位於臺北縣三重市○○○路一三七號九樓住處，共
    扣得甲基安非他命二小包（驗餘合計淨重一點０三七公克）
    ，且經採集其尿液送驗，結果呈安非他命類之陽性反應。
二、案經臺北市政府警察局刑事警察大隊及臺北縣政府警察局新
    莊分局報告板橋地檢署檢察官偵查起訴。
    理  由
壹、程序方面：本件被告甲○○所犯係死刑、無期徒刑、最輕本
    刑五年以上有期徒刑以外之罪，其於準備程序就前揭被訴事
    實為有罪之陳述，經法官告知簡式審判程序之旨，並聽取其
    與公訴人、辯護人之意見後，本院認無不得或不宜改依簡式
    審判程序進行之處，爰依刑事訴訟法第二百七十三條之一第
    一項、第二百八十四條之一之規定，由本院合議庭裁定本件
    由受命法官獨任進行簡式審判程序，合先敘明。
貳、實體方面：
一、上開事實，業據被告甲○○迭於警詢、偵訊及本院訊問時自
    白不諱，且被告於前開時間採集之尿液經送驗，結果分別呈
    海洛因代謝物嗎啡及安非他命類之陽性反應乙節，此有台灣
    尖端先進生技醫藥股份有限公司之濫用藥物檢驗報告、台灣
    檢驗科技股份有限公司之濫用藥物尿液檢驗報告、臺北市政
    府警察局偵辦毒品案件尿液檢體委驗單及臺北縣政府警察局
    新莊分局偵辦煙毒、麻醉藥品案被移送人姓名及代碼對照各
    乙份（詳見九十六年度毒偵字第六二八號偵查卷第二十二及
    二十四頁、九十六年度毒偵字第二五九號偵查卷第二十五及
    四十二頁）在卷可稽；且扣案之白粉九小包經送鑑驗結果認
    ：（原件外觀為三包，惟編號一者內含七小包，故合計九包
    ）均含第一級毒品海洛因成分，合計淨重十七點八四公克（
    空包裝總重二點三三公克），純度百分之四十三點七，純質
    淨重七點八０公克；及扣案之透明結晶十一小包經送鑑驗結
    果認：其中九小包分別編號Ａ、Ｂ、Ｃ１至Ｃ７、Ｄ，驗前
    純質淨重約二十三點五八公克，取其中一包編號Ａ，淨重八
    點四八公克，取０點二一公克鑑定用罄，餘八點二七公克，
    檢出第二級毒品甲基安非他命成分，純度約為百分之九十三
    點四，且依據抽測純度值，推估編號Ａ、Ｂ、Ｃ１至Ｃ７、
    Ｄ均含甲基安非他命成分；及其中二小包共淨重一點０五公
    克，因鑑驗使用０點０一三公克，經以ＧＣ／ＭＳ氣相層析
    ／質譜儀法檢驗呈甲基安非他命陽性反應等情，此有法務部
    調查局九十六年一月九日調科壹字第０九六二三００二０三
    ０號鑑定書、內政部警政署刑事警察局九十六年一月五日刑
    鑑字第０九五０一八八０七０號鑑定書及台灣檢驗科技股份
    有限公司之濫用藥物檢驗報告各乙份（詳見本院卷第十四及
    十六頁、九十六年度毒偵字第六二八號偵查卷第三十八頁）
    附卷可證，並有扣案之吸食器一組可證。故被告之自白核與
    事實相符，應堪予採信。是本件事證已臻明確，被告犯行洵
    堪認定，應予依法論科。
二、論罪科刑部分：
(一)、按施用毒品經觀察、勒戒或強制戒治執行完畢釋放後，五年
    後再施用毒品，應適用毒品危害防制條例第二十條第一、二
    項之規定，同條例第二十條第三項定有明文。經查，被告前
    前於八十九年間因施用毒品案件，經本院以八十九年度毒聲
    字第三四三一號裁定送觀察、勒戒後，認無繼續施用毒品之
    傾向而於八十九年八月一日執行完畢釋放出所，並由板橋地
    檢署檢察官以八十九年度毒偵緝字八七七、八七八號為不起
    訴處分確定；又因施用毒品案件，經本院以九十二年度毒聲
    字第二七六九二號裁定送觀察、勒戒後，認無繼續施用毒品
    之傾向而於九十五年五月八日執行完畢釋放出所，且由板橋
    地檢署檢察官以九十五年度毒偵緝字第二四二號為不起訴處
    分確定在案，此有臺灣高等法院被告前案紀錄表及上開不起
    訴處分書各乙份在卷可稽，是被告於觀察、勒戒執行完畢釋
    放後五年以內再施用毒品，則本件檢察官起訴被告施用第一
    、二級毒品，符合上開規定，合先敘明。
(二)、又按海洛因及甲基安非他命依毒品危害防制條例第二條第二
    項第一、二款之規定，分別係屬第一、二級毒品，故核被告
    所為，係犯毒品危害防制條例第十條第一項之施用第一級毒
    品罪及同條例第十條第二項之施用第二級毒品罪。又被告持
    有海洛因、甲基安非他命分別係供己施用，則其持有之低度
    行為，為施用毒品之高度行為所吸收，均不另論罪。另被告
    施用第二級毒品，因其有施用毒品習性而於短時間內二次施
    用同種毒品，侵害一個法益，應屬包括一罪，至起訴書認被
    告二次施用第二級毒品之犯行，犯意各別，行為互殊，應予
    分論併罰云云，容有未洽，附此敘明。復被告所犯上開二罪
    之間，犯意各別，行為互殊，應予分論併罰。爰審酌被告前
    有二次施用毒品之犯行，仍不知悔悟，故態復萌，再次施用
    毒品，無視於毒品對於自身健康之戕害及國家對於杜絕毒品
    犯罪之禁令，惟審酌被告犯後坦承犯行，態度尚佳，及施用
    毒品者均具有相當程度之生理成癮性及心理依賴性，戒除不
    易，且犯罪心態與一般刑事犯罪之本質不同，非難性較低等
    一切情狀，分別量處如主文所示之刑，並定應執行之刑，以
    資懲儆。
(三)、至扣案之海洛因九小包（驗餘合計淨重十七點八四公克）及
    甲基安非他命十一小包（其中九小包驗餘淨重二十三點三七
    公克，其中二小包驗餘淨重一點０三七公克），業經鑑驗屬
    實，已如前述，屬違禁物，不問是否屬於犯人與否，均應依
    毒品危害防制條例第十八條第一項前段規定，併予宣告沒收
    銷燬之。另扣案之吸食器一組，係被告所有並供其施用第二
    級毒品之用乙節，業據被告供述明確（詳見本院卷第三十六
    頁），爰依刑法第三十八條第一項第二款之規定，併予宣告
    沒收。
據上論斷，應依刑事訴訟法第二百七十三條之一第一項、第二百
九十九條第一項前段，毒品危害防制條例第十條第一項、第二項
、第十八條第一項前段，刑法第十一條前段、第五十一條第五款
、第三十八條第一項第二款，判決如主文。
本案經檢察官彭聖斐到庭執行職務。
中　　華　　民　　國　　96　　年　  4　　 月　　26　　日
　　　　　　　　　刑事第六庭法　官  饒金鳳
以上正本證明與原本無異。
如不服本判決，應於判決送達後十日內，向本院提出上訴狀。
                            書記官  王春森
中　　華　　民　　國　　96　　年　　4 　　月　　26　　日
附錄本案論罪科刑之法律條文：
毒品危害防制條例第十條：
施用第一級毒品者，處六月以上五年以下有期徒刑。
施用第二級毒品者，處三年以下有期徒刑。
